臺灣臺中地方法院民事判決
111年度中簡字第3201號
原      告  林微軒  
被      告  張志瑋  

上列被告因傷害等案件（111年度中簡字第166號），原告提起損
害賠償之刑事附帶民事訴訟，經本院刑事庭移送前來（111年度
中簡附民字第38號），本院於民國111年11月4日言詞辯論終結，
判決如下：
　　主　　　文
被告應給付原告新臺幣126,650元，及自民國111年4月1日起至清
償日止，按週年利率百分之5計算之利息。
原告其餘之訴駁回。
本判決原告勝訴部分得假執行。
原告其餘假執行之聲請駁回。
    事實及理由
一、程序方面：
㈠、按訴狀送達後，原告不得將原訴變更或追加他訴。但擴張或
    減縮應受判決事項之聲明者，不在此限，民事訴訟法第255
    條第1項第3款定有明文。本件原告起訴時原聲明：被告應給
    付原告新臺幣（下同）300,000元本息（見附民卷第5頁）；
    嗣於本院民國111年11月4日言詞辯論期日當庭變更訴之聲明
    為：被告應給付原告296,400元本息（見本院卷第70頁），
    核屬減縮應受判決事項之聲明，合於前開規定，應予准許。
㈡、被告經合法通知，未於言詞辯論期日到場，核無民事訴訟法
    第386條各款所列情形，依民事訴訟法第433條之3規定，本
    院依職權由原告一造辯論而為判決。
二、原告主張：
　　被告於110年9月1日15時20分許，在臺中市○○區○○○道0段000
    0號臺中榮民總醫院（下稱臺中榮總）第一醫療大樓52病房
    ，因吸菸遭原告制止，心生不滿，竟先對原告辱稱「幹你娘
    ！」，繼以點滴架毆打原告，致原告受有頭部損傷、頭頸挫
    傷、頭暈、噁心等傷害，再於訴外人傅允彥即臺中榮總醫師
    聞訊前來查看時，又對原告恫稱：「信不信我點火要你們陪
    葬，我要把醫院燒掉！」等語，同時將沙袋等病房物品擲向
    原告。嗣因臺中榮總駐衛警到場壓制，被告始行離去。
　　原告受傷後支出醫藥費新臺幣（下同）1,250元，且因受傷
    致休養3日無法工作，受有薪資損失5,400元（每日1,800元
    乘以3日），復因被告傷害、辱罵及恫嚇之侵權行為，致原
    告精神痛苦，受有非財產上損害而得請求精神慰撫金289,75
    0元。爰依侵權行為之法律關係，提起本件訴訟。並聲明：
    被告應給付原告296,400元，及自起訴狀繕本送達翌日起至
    清償日止，按週年利率百分之5計算之利息。
三、被告未於言詞辯論期日到庭，亦未提出書狀為任何聲明或陳
    述。
四、本院之判斷：
㈠、原告主張被告之不法侵權行為事實，並引用本院111年度中簡
    字第166號刑事判決書（下稱166號刑事案件）所載犯罪事實
    及證據，業據提出門診醫療收據、急診收費證明、診斷證明
    書等件為證，並經本院依職權調閱本166號刑事案件卷（含
    被告於警詢中之供述、原告於警詢中之證述、臺中榮總診斷
    證明書、傅允彥於警詢中之證述、52病房現場照片、員警職
    務報告、醫療暴力案件通知單、臺中市政府警察局第六分局
    協和派出所受理各類案件紀錄表及受理案件證明單、臺中市
    政府衛生局110年9月15日中市衛醫字第11001135981號函、
    被告於本院刑事庭訊問程序中之自白）核閱屬實。而被告上
    開侮罵辱、傷害、恐嚇之不法侵權行為，刑事部分亦經本院
    166號刑事案件判決罪刑確定在案。又被告已於相當時期受
    合法之通知，未於言詞辯論期日到場，亦未提出任何書狀為
    何爭執，依民事訴訟法第280條第3項前段及第1項前段規定
    ，應視同自認原告主張之事實，堪認原告之主張為真實。
㈡、按因故意或過失，不法侵害他人之權利者，應負損害賠償責
    任；不法侵害他人之身體、健康、名譽、自由、信用、隱私
    、貞操，或不法侵害其他人格法益而情節重大者，被害人雖
    非財產上之損害，亦得請求賠償相當之金額，民法第184 條
    第1 項前段及第195 條第1 項前項分別定有明文。本件被告
    公然侮辱、傷害及妨害原告執行醫療業務，致原告受有損害
    ，依前揭規定，原告自得請求被告賠償其所受損害。茲就原
    告得請求賠償之金額，分述如下：
１、醫療費用：
　  原告主張其因被告傷害其身體之不法侵權行為，已支出醫療
    費用1,500元等情，業據提出門診醫療收據、急診收費證明
    、急診診斷書繳費證明、急診繳費證明、門診醫療費用收據
    、門診繳費證明為證（見附民卷第17至20頁、第23至35頁）
    。而由上開醫療收據所載治療項目及明細觀之，核屬治療原
    告所受傷害之必要花費，係因被告之侵權行為所生財產上損
    害，原告僅請求被告賠償1,250元，自為法之所許。
２、薪資損失：　
　　原告主張因被告傷害其身體之不法侵權行為致無法工作，共
    計請公傷病假3日，以日薪1,800元計算，共計為5,400元，
    有臺中榮總111年10月21日中榮人字第1110004943號函所附
    原告110年9月份出勤紀錄、刷卡簽到退資料為證，且依原告
    所提出之臺中榮總診斷證明書記載，原告因本件事故所受之
    傷害，宜休養3日（見附民卷第21頁），原告主張因被告之
    傷害致需休養3日而受有薪資損害，自足認定。又依原告提
    出之110年9月至111年10月之員工薪俸單（見本院卷第73-99
    頁）薪資合計為772,285元（計算式：44671＋56076＋43023＋4
    5545＋69245＋61940＋49549＋59187＋46208＋57723＋65095＋47595
    ＋58680＋67749＝772285），則其平均每月收入為55,163元（
    計算式：772285÷14≒55163，元以下4捨5入，下同），換算
    每日薪資收入應為1,839元（計算式：55163÷30≒1839）。準
    此，原告主張3日不能工作，每日薪資以1,800元計算，薪資
    損失共5,400元（計算式：18003＝5400），為有理由，自應
    准許。
３、精神慰撫金：　
    按人格法益被侵害者所得請求非財產上損害之慰撫金數額，
    既無任何客觀標準可資為據，則法院量定此項金額，即應斟
    酌實際加害情形、所造成影響、被害人痛苦程度、兩造之身
    分地位、經濟狀況等情形，核定相當之數額（最高法院47年
    度台上字第1221號、51年度台上字第223號判決要旨參照）
    。本件原告因被告之傷害、辱罵及恐嚇等不法侵權行為，侵
    害原告之名譽、身體及自由權，業經本院認定如上，而原告
    因上開侵權行為影響生理、心理非輕，其受有肉體及精神上
    受有痛苦，至為明顯，其請求被告賠償精神慰撫金，洵屬有
    據。又原告為大學畢業，目前在擔任護理師，月薪約45,000
    元左右，未婚，名下機車1輛，業據原告陳明在卷（見本院
    卷第131頁）；被告則自陳為國中畢業，無業，小康之家庭
    經濟狀況（見偵卷第33頁被告警詢筆錄受詢問人欄），並有
    稅務電子閘門財產、所得調件明細表附卷足憑（置於證物袋
    ）。玆審酌前述兩造之教育程度、身分地位、經濟狀況、被
    告甫於手術後接受醫護人員醫療照顧之際，僅因醫護人員慮
    其術後狀況不宜離開病房而限制外出，竟不知感恩圖報，對
    照顧其生命、身體、健康之醫護人員施暴，且係故意不法之
    行為態樣，情節非輕、原告所受身體及心理之痛苦等一切情
    狀，認原告請求被告賠償精神慰撫金，應以120,000元為適
    當，應予准許；逾此範圍之請求，則屬無據，不應准許。
㈢、從而，原告得請求被告賠償之金額為126,650元（計算式：
    1250＋5400＋120000＝126650）。
五、綜上所述，原告依侵權行為之法律關係，請求被告給付126,
    650元，及自起訴狀繕本送達翌日（即111年4月1日）起至清
    償日止，按週年利率百分之5計算之利息，為有理由，應予
    准許，逾此範圍之請求，為無理由，應予駁回。
六、本判決原告勝訴部分，係就民事訴訟法第427條第2項第12款
    所定適用簡易程序訴訟事件所為被告敗訴之判決，依同法第
    389條第1項第3款之規定，依職權宣告假執行。原告就此勝
    訴部分陳明願供擔保請准宣告假執行，僅係促使本院職權發
    動，毋庸為准駁之諭知。至原告敗訴部分，其假執行之聲請
    失所附麗，應予駁回。　　
七、本件原告提起刑事附帶民事訴訟，而由本院刑事庭依刑事訴
    訟法第504條第1項規定，裁定移送前來，依同條第2項規定
    免繳納裁判費，其於本院審理期間，亦未滋生其他訴訟必要
    費用，並無訴訟費用負擔問題，附予敘明。　　　　
八、據上論結，原告之訴一部有理由，一部無理由，判決如主文
    。　　
中　　華　　民　　國　　111 　年　　11　　月　　25　　日
                  臺中簡易庭  法　官  李立傑
以上為正本係照原本作成。
如不服本判決，應於送達後20日內，向本院提出上訴狀並表明上
訴理由，如於本判決宣示後送達前提起上訴者，應於判決送達後
20日內補提上訴理由書（須附繕本）。如委任律師提起上訴者，
應一併繳納上訴審裁判費。
中　　華　　民　　國　　111 　年　　11　　月　　25　　日
                              書記官  洪加芳